臺灣高等法院刑事判決　　　　　　　　100年度上易字第465號
上　訴　人
即　被　告　施俊安
選任辯護人　李進成　律師
　　　　　　彭珮瑄　律師
上列上訴人因毀損案件，不服臺灣板橋地方法院99年度易字第28
66號，中華民國100年1月13日第一審判決（起訴案號：臺灣板橋
地方法院檢察署99年度偵續字第591 號），提起上訴，本院判決
如下：
    主  文
原判決撤銷。
施俊安損壞他人汽車之前後保險桿蓋、桿皮、烤漆及腳踏車貳輛
，足以生損害於他人，處拘役伍拾日，如易科罰金，以新臺幣貳
仟元折算壹日，緩刑參年。
    事  實
一、施俊安係洪百合之前男友，二人分手後各自居所仍位在新北
    市新莊區（原台北縣新莊市○○○○街之凱撒社區內。緣洪
    百合於民國99年2 月20日前數日，曾傳送「施俊安有來找我
    ，有給我錢，妳不要跟施俊安在一起，我很想看妳跟施俊安
    結婚會有什麼下場」等內容之行動電話簡訊予施俊安正交往
    中女友簡玉貞，經簡玉貞告知，施俊安因而心生不滿。施俊
    安於99年2月20日凌晨4時許，駕駛所有之車牌號碼2795-GV
    號自用小客車搭載簡玉貞，駛入凱撒社區地下一樓停車場，
    應循例行途徑駛往其位在地下二樓之編號89號停車位，因見
    洪百合所有之車牌號碼0261-VN 號自用小客車，停放在此樓
    層左側編號106 號之停車格內，竟基於毀損犯意，將原本直
    行之方向盤大幅度打左，藉以改變所駕駛車輛行進路徑，進
    而以該車左前保險桿碰撞洪百合之自用小客車右車頭，導致
    該車往後移動，並推擠停放在後方之二輛腳踏車，致令洪百
    合之自用小客車前後保險桿蓋、桿皮、烤漆均損壞，及該二
    輛腳踏車車體遭推擠變形而損壞，均足生損害於洪百合。
二、案經洪百合訴由臺北縣政府警察局新莊分局移送臺灣板橋地
    方法院檢察署檢察官偵查起訴。
    理  由
一、按被告以外之人於審判外之陳述，雖不符刑事訴訟法第159
    條之1至第159條之4 之規定，而經當事人於審判程序同意作
    為證據，法院審酌該言詞陳述或書面陳述作成時之情況，認
    為適當者，亦得為證據；當事人、代理人或辯護人於法院調
    查證據時，知有刑事訴訟法第159條第1項不得為證據之情形
    ，而未於言詞辯論終結前聲明異議者，視為有前項之同意，
    刑事訴訟法第159條之5第1項、第2項定有明文。經查，本判
    決下列所引用之被告以外之人於審判外之陳述，檢察官、上
    訴人即被告施俊安及其辯護人於本院言詞辯論終結前均未聲
    明異議，本院審酌上開證據資料製作時之情況，尚無違法不
    當及證明力明顯過低之瑕疵，認為以之作為證據應屬適當，
    爰依刑事訴訟法第159條之5規定，認前揭證據資料均有證據
    能力。
二、上揭事實，業據被告於本院審理時供承不諱（見本院卷第42
    頁），且經告訴人洪百合於原審審理時證述綦詳（見原審99
    年12月30日審理筆錄），並有車牌號碼0261-VN 號自用小客
    車及二輛腳踏車遭損壞之照片4 幀、車籍查詢－基本資料詳
    細畫面1紙、國都汽車股份有限公司估價單1紙、車號查詢汽
    車車籍資料1份、監視器錄影光碟1片在卷可佐（見99年度偵
    字第14438號偵查卷第8至9 頁、第13至14頁、99年度偵續字
    第591 號偵查卷第17頁）。被告上開毀損過程，業經原審勘
    驗案發現場監視器錄影光碟明確，製有99年12月3 日勘驗筆
    錄暨翻拍照片在卷可稽（見原審卷第19至29頁、第32、33頁
    ），足認被告之自白核與事實相符，堪予採信。本案事證明
    確，被告犯行洵堪認定，應予依法論罪科刑。
三、核被告所為，係犯刑法第354 條之毀損罪。原審以被告犯毀
    損罪之事證明確，予以論罪科刑，固非無見。惟被告於犯罪
    後，已於100年4月19日本院審理中與告訴人達成和解賠償新
    台幣（下同）15萬元（見本院卷第41頁背面），且於100年4
    月20日給付告訴人和解金額15萬元等情，有被告於100年4月
    21日之刑事陳報狀暨匯款證明影本在卷可按（見本院卷第44
    頁至49頁）。原審未及審酌上情，量處被告有期徒刑4 月，
    自非允洽。被告提起上訴，指摘原判決量刑過重，為有理由
    ，應由本院予以撤銷改判。爰審酌被告係因不滿告訴人作為
    ，駕車撞毀告訴人之汽車前後保險桿蓋、桿皮、烤漆及腳踏
    車二輛，對告訴人造成之損害程度，及被告坦承犯行，業與
    告訴人達成和解並付訖損害賠償金之犯罪後態度等一切情狀
    ，量處如主文第2 項所示之刑，並諭知易科罰金之折算標準
    ，以資懲儆。另查被告前未曾因故意犯罪受有期徒刑以上刑
    之宣告，有本院被告前案紀錄表附卷可稽。其經此偵審程序
    及刑之宣告，應知警惕，當無再犯之虞，本院因認對其所宣
    告之刑，以暫不執行為適當，併依刑法第74條第1項第1款規
    定，諭知緩刑3年，以勵自新。
據上論斷，應依刑事訴訟法第369條第1項前段、第364條、第299
條第1項前段，刑法第354條、第41條第1項前段、第74條第1項第
1款，刑法施行法第1條之1，判決如主文。
本案經檢察官黃柏齡到庭執行職務。
中    華    民    國  100    年    5      月    5    日
                  刑事第二十四庭審判長法  官  李錦樑
                                      法  官  陳恆寬
                                      法  官  張惠立
以上正本證明與原本無異。
不得上訴。
                                      書記官  陳珮茹
中    華    民    國  100    年    5      月    5    日
附錄法條：中華民國刑法第354條
毀棄、損壞前二條以外之他人之物或致令不堪用，足以生損害於
公眾或他人者，處 2 年以下有期徒刑、拘役或 5 百元以下罰金
。